---
title: "COI"
author: "Joaquín Torres"
date: "10/2/2019"
output: html_document
---

```{r setup, include=FALSE}
knitr::opts_chunk$set(echo = FALSE)
library(tidyverse)
library(quantmod)
library(tidyr)
library(knitr)
library(formatR)
library(data.table)
library(broom) # para cargar la funcion tidy() que reshape los objeto xts con muchas columnas, de ancho a largo

#source("Descarga_Datos.R")
source("fun_menorriesgo.R")


```

# Datos disponibles

Tenemos un archivo de datos que contiene las cotizaciones mensuales de las siguientes empresas del IBEX 35, desde enero de 2015 hasta septiembre de 2019

Valores seleccionados

 - Banco Santander (SAN.MC)
 - BBVA (BBVA.MC)
 - Telefónica de España (TEF.MC)
 - Mediaset España comunicación (TL5.MC)
 - Inditex (ITX.MC)
 - Iberdrola (IBE.MC)
 - Melia hoteles internacional (MEL.MC)
 - Red Electrica Corporación (REE.MC)
 - Inmobiliaria colonial (COL.MC)




```{r carga de datos, warning=FALSE} 
kable(head(stocks_month_adj))
class(stocks_month_adj)

# cot_mes <- cbind(stocks_month_adj$BBVA.MC.Adjusted, stocks_month_adj$TEF.MC.Adjusted, stocks_month_adj$ITX.MC.Adjusted)
# head(cot_mes)
# return_mes <- apply(cot_mes, 2, Delt, type = "log") #Calculo de las rentabilidades diarias logaritmica, genera matrix
# #return_mes <- cbind(index(cot_mes), return_mes) # añadir columna de fechas
# names(return_mes) <- c("BBVA", "TEF", "ITX") # cambiar nombre de las columnas
# 
# return_mes <- as.xts(return_mes[-1, ], order.by = index(cot_mes[-1])) # convertir a objeto xts
# 
# return_mes_summary <- return_mes %>% 
#   apply(2, summary)
# 
# er_mes <- return_mes_summary[4,]
# 
# 
# mu <- mean(return_mes)
# V <- cov(return_mes)
# 
# rho_V <- cov2cor(V)
# 
# resultados <- list(return_mes_mean, V, rho_V)
# 
# #
# # gráfico de rentabilidades mensuales
# tidy(return_mes) %>%
#   ggplot(aes(x=index,y=value)) + geom_line()+
#    facet_wrap(~ series)
# 
# resultados
# #
# # 
# # return_plot <- return_mes_df %>%
# #   gather(key = "Activo", value = "Rentabilidad", -index)
# # ggplot(return_plot, aes(x = index, y = Rentabilidad )) +
# #   geom_line() +
# #   facet_wrap(~ Activo)
```

