---
title: "Tarea01"
author: "Joaquín Torres"
date: "9/23/2019"
output: pdf_document
---

```{r setup, include=FALSE}
knitr::opts_chunk$set(echo = FALSE)
library(readxl)  # para leer archivos .xlsx
library(reshape)
library(tidyverse)
library(readr)   # para leer archivos .csv
library(kableExtra) # para insertar tablas bonitas
library(quantmod) # Calculos financieros
```

## Sobre la distribución de los precios y rentabilidades en base a los datos históricos

En base a las cotizaciones de precios^[Se trabaja con precios ajustados] para los activos financieros, en el archivo cotizaciones.xlsx disponible en los materiales de UACloud, correspondientes a los activos financieros

- BBVA (BBVA)
- Santander (SAN)
- Telefónica (TEF)
- Mediaset (TL5)
- Inditex (ITX)
- IBEX (IBEX)

disponibles desde el 2-01-2015. 

Realizar un primer análisis estadístico básico sobre la distribución de precios y/o rentabilidades diarias y mensuales.

```{r datos, message=FALSE, warning=FALSE, include=FALSE, paged.print=FALSE, results='asis'}

stocks_read <- read_csv("stocks_adjust.csv", col_names = TRUE)
#stocks_read <- stocks_read[,-c(6,7)] # para eliminar ITX y el IBEX
names(stocks_read) <- c("Fecha", "BBVA", "SAN", "TEF", "TL5", "ITX", "IBEX")
stocks_xts <- xts(stocks_read[,2:7], order.by=stocks_read$Fecha) #como serie temporal
```


### Calcular

1. Características estadísticas básicas, esperanza y varianza para el periodo siguiente.
2. Representación gráfica.
3. Histograma.
4. Suponiendo que las rentabilidades mensuales se ajustan a una distribución normal, con la media y varianza dada por los resultados de la pregunta 1, contestar a las siguientes preguntas;
    a. ¿Cuál es la probabilidad de que el próximo mes la rentabilidad real se encuentre en los valores dado por la rentabilidad media más-menos una vez la desviación estándar? ¿Y que se encuentres entre los valores, rentabilidad media más-menos 2 veces la desviación estándar?
    b. ¿Cuál es la probabilidad de que la rentabilidad mensual del próximo mes sea negativa? 
5. Determinar la covarianza y correlaciones de cada par de AF. Representarla gráficamente.
6. Representar en el espacio media varianza cada uno de los activos financieros.

## Resolución

### Características estadísticas básicas

Un resumen descriptivo de las cotizaciones podria venir dado por la siguiente tabla

```{r}
cuartiles <- apply(stocks_read[,-1], 2, summary)
varianza <- apply(stocks_read[,-1], 2, var)
volatilidad <- apply(stocks_read[,-1], 2, sd)
kable(rbind(cuartiles, varianza, volatilidad))
```



#### Representación gráfica de la evolución de la cotización

```{r echo=FALSE, warning=FALSE}
stocks_plot <- stocks_read %>% 
  gather(key = "Activo", value = "Precio", -Fecha)
ggplot(stocks_plot, aes(x = Fecha, y = Precio )) + 
  geom_line() +
  facet_wrap(~ Activo, scales = "free")
```




#### Representación gráfica de la evolución de la rentabilidad
```{r echo=FALSE, warning=FALSE}
stocks_return <- apply(stocks_read[,-1], 2, Delt, type = "log") #Calculo de las rentabilidades diarias logaritmica
stocks_return <- cbind(stocks_read[,1], stocks_return)
return_xts <- xts(stocks_return[,-1], order.by=stocks_read$Fecha) #como serie temporal

return_plot <- stocks_return %>% 
  gather(key = "Activo", value = "Rentabilidad", -Fecha)
ggplot(return_plot, aes(x = Fecha, y = Rentabilidad )) + 
  geom_line() +
  facet_wrap(~ Activo)
```

